臺灣花蓮地方法院刑事判決
110年度原交易字第46號
公  訴  人  臺灣花蓮地方檢察署檢察官
被      告  王思霖



選任辯護人  顧維政律師（法扶律師）          
上列被告因公共危險案件，經檢察官追加起訴（110年度撤緩偵
字第73號），被告於本院審理程序時就被訴事實為有罪之陳述，
經裁定改依簡式審判程序審理，並判決如下：
    主  文
王思霖犯不能安全駕駛動力交通工具罪，處有期徒刑貳月，如易
科罰金，以新臺幣壹仟元折算壹日。
    事  實
王思霖於民國109年12月25日0時至0時15分許，在其位於花蓮縣
花蓮市（詳卷）之居所飲用啤酒1瓶後，其吐氣所含酒精濃度已
達每公升0.25毫克，猶基於酒後駕駛動力交通工具之犯意，於同
日1時15分許，無駕駛執照騎乘車牌號碼000-0000號普通重型機
車自上址上路。嗣於同日1時20分許，因紅燈右轉而為警於花蓮
縣花蓮市中山路與商校街交岔路口攔查，警發覺其身有酒氣，於
同日1時29分許，測得其吐氣所含酒精濃度達每公升0.31毫克。
    理  由
一、上揭犯罪事實，業據被告王思霖坦承不諱，且有花蓮縣警察
    局吐氣酒精濃度檢測程序暨拒測法律效果確認單、酒精測定
    紀錄表、呼氣酒精測試器檢定合格證書、花蓮縣警察局舉發
    違反道路交通管理事件通知單、車輛詳細資料報表、證號查
    詢機車駕駛人表附卷可稽（見警卷第15頁至第27頁），足認
    被告自白與事實相符，堪以採信。又被告自承係飲酒結束後
    1個小時開始駕車（見警卷第8頁），故本案被告行為時應為
    同日1時15分許，追加起訴書記載同日1時20分許上路，顯然
    有誤，應予更正。從而，本案事證明確，被告犯行已堪認定
    ，應依法論科。
二、被告行為後，刑法第185條之3第1項已於111年1月30日修正
    生效，修正後之規定將修正前之法定刑予以提高，經比較新
    舊法後，認修正後規定並未較有利於被告，應依刑法第2條
    第1項前段規定，適用修正前之規定。核被告所為，係犯刑
    法第185條之3第1項第1款駕駛動力交通工具而吐氣所含酒精
    濃度達每公升0.25毫克以上之罪。
三、爰審酌被告經測得吐氣酒精濃度達每公升0.31毫克，仍不顧
    公眾交通往來之安全，無照騎乘機車行駛於一般道路上，可
    見被告對於其他使用公用道路之往來行車與行人之生命、身
    體與財產安全，顯然欠缺尊重。被告本案前經臺灣花蓮地方
    檢察署檢察官以110年度偵字第375號為緩起訴處分，緩起訴
    期間為1年，並命被告應自緩起訴處分確定之日起3個月內，
    向公庫支付新臺幣2萬2500元，並參加法治教育1場次，然被
    告於緩起訴期間內，並未向公庫支付上開金額，嗣經檢察官
    撤銷緩起訴處分後追加起訴，有緩起訴處分書、送達證書、
    臺灣高等檢察署花蓮分署處分書、個人戶籍資料、在監在押
    紀錄表、執行科簽呈、撤銷緩起訴處分書、矯正簡表、個人
    基本資料查詢結果在卷可稽（見偵卷第29頁至第30頁、第33
    頁、第39頁，緩字卷第1頁、第13頁、第21頁至第23頁、第2
    7頁、第33頁，撤緩卷第11頁至第13頁、第19頁），顯然被
    告並未珍惜檢察官給予自新之機會；然考量被告年紀甚輕，
    犯後坦承犯行，且本案為其酒後不能安全駕駛之初犯，兼衡
    被告高中畢業之智識程度、業工、家庭經濟狀況不佳、無須
    扶養他人等一切情狀（見本院卷第231頁），量處如主文所
    示之刑，並諭知易科罰金之折算標準。
四、又被告雖未曾因故意犯罪受有期徒刑以上刑之宣告，惟仍有
    另案於本院審理中，有臺灣高等法院被告前案紀錄表在卷可
    參。被告本案前經緩起訴處分尚未能按時繳付公庫，待本案
    繫屬本院後，到案情形亦非良好，迭經本院拘提、通緝，嗣
    承諾到庭卻又未到庭，或於開庭當日隨意請假又未附證明，
    有刑事報到單、通緝書、公務電話紀錄存卷可證（見本院卷
    第59頁、第77頁、第161頁至第165頁、第183頁至第185頁）
    ，足認被告對於刑事程序並無積極面對之意，本院考量其年
    紀與初犯之情況，給予最低刑度已係最大優惠，依被告之狀
    況，確實不宜給予緩刑宣告，附此敘明。
據上論斷，應依刑事訴訟法第273條之1 第1項、第299條第1項前
段、第310條之2、第454條第1項，判決如主文。
本案經檢察官葉柏岳追加起訴，檢察官簡淑如到庭執行職務。
中　　華　　民　　國　　111 　年　　7 　　月　　27　　日
　　　　　　　　　刑事第二庭    法　官　黃夢萱
以上正本證明與原本無異。
如不服本判決應於收受送達後20日內向本院提出上訴書狀，並應
敘述具體理由。其未敘述上訴理由者，應於上訴期間屆滿後20日
內向本院補提理由書(均須按他造當事人之人數附繕本)「切勿逕
送上級法院」。
辯護人依據刑事訴訟法第346條、公設辯護人條例第17條及律師
法第32 條第2項、第36條等規定之意旨，尚負有提供法律知識、
協助被告之義務（含得為被告之利益提起上訴，但不得與被告明
示之意思相反）。
因疫情而遲誤不變期間，得向法院聲請回復原狀。
中　　華　　民　　國　　111 　年　　7 　　月　　28　　日
                                書記官  張亦翔 
附錄本案論罪科刑法條全文：
修正前刑法第185條之3第1項第1款
駕駛動力交通工具而有下列情形之一者，處2年以下有期徒刑，
得併科20萬元以下罰金：
一、吐氣所含酒精濃度達每公升零點二五毫克或血液中酒精濃度
    達百分之零點零五以上。